臺灣屏東地方法院刑事判決　　　　　　　 100年度訴字第55號
公　訴　人　臺灣屏東地方法院檢察署檢察官
被　　　告　張永慶
選任辯護人　林忠宏律師
上列被告因違反毒品危害防制條例案件，經檢察官提起公訴（99
年度偵字第9362號），本院判決如下：
    主  文
張永慶販賣第三級毒品，累犯，處有期徒刑柒年，扣案之第三級
毒品愷他命貳大包( 檢驗前淨重各玖佰玖拾肆點玖壹捌壹公克、
肆佰玖拾玖點伍貳捌公克，檢驗後淨重各為玖佰玖拾肆點伍
肆肆公克、肆佰玖拾玖點捌伍公克，純質淨重各為柒佰貳拾
點零伍伍公克、佰柒拾壹點伍壹捌伍公克，均含包裝袋)
均沒收之。
    事  實
一、張永慶前於民國97年間因過失致死案件，經臺灣臺中地方法
    院( 下稱臺中地院) 以97年度交易字第384 號判處有期徒刑
    8 月，嗣經臺灣高等法院臺中分院以97年度交上易字第1775
    號撤銷原判決，改判處有期徒刑10月確定；又於98年間因持
    有毒品案件，經臺中地院以98年度中簡字第1887號判處有期
    徒刑6 月確定；上開2 罪接續執行，迄於99年3 月15日縮刑
    期滿執行完畢。詎其明知愷他命為毒品危害防制條例第2 條
    第1 項第3 款所列之第三級毒品，不得非法持有、販賣，竟
    意圖營利，於99年10月7 日晚間某時，駕駛其所租用之車牌
    號碼1052-ZZ 號自用小客車搭載不知情之何莞倫、林展宇，
    自臺中地區駕車南下，至高雄市○○路某處，與姓名年籍不
    詳綽號「俊哥」之成年男子接洽，並經「俊哥」之介紹與姓
    名年籍不詳之成年男子購買愷他命，嗣其駕駛上開自用小客
    車與「俊哥」等人共同前往位於屏東縣高樹鄉○○路某處之
    民宅後，向姓名年籍不詳之刺青成年男子，以每公斤新臺幣
    （下同）350,000 元之價格，販入第三級毒品愷他命2 大包
     ( 檢 驗前淨重各994.9181公克、499.3528公克，檢驗後淨
    重各為994.3544公克、499.3385公克，純質淨重各為723.30
    55公克、371.5185公克) ，除欲留下其中一部分愷他命供自
    己施用外，另欲將其餘部分之愷他命轉賣予不特定人，賺取
    買賣價金以牟取不法利益，張永慶並當場交付525,000 元予
    上開刺青男子後即駕駛上開自用小客車離去。嗣於99年10月
    8 日凌晨2 時40分許，在屏東縣九如鄉國道三號高速公路北
    向九如匝道391.6 公里處，經警攔查而查獲，並扣得其所有
    之第三級毒品愷他命2 大包( 檢驗前淨重各為994.9181公克
    、499.3528公克，檢驗後淨重各為994.3544公克、499.3385
    公克，純質淨重各為723.3055公克、371.5185公克) 及與其
    所有而與本案無關之摻有第三級毒品愷他命之香煙5 支、手
    機1 支( 門號0000000000號，含SIM 卡1 張) 等物，始查悉
    上情。
二、案經行政院海岸巡防署海洋巡防總局北部地區巡防局新竹機
    動查緝隊報告臺灣屏東地方法院檢察署檢察官偵查起訴。
    理  由
壹、證據能力部分：
一、按被告之自白，非出於強暴、脅迫、利誘、詐欺、疲勞訊問
    、違法羈押或其他不正之方法，且與事實相符者，得為證據
    ，刑事訴訟法第156 條第1 項定有明文。查被告及辯護人主
    張被告於100 年10月8 日之警詢筆錄(2次) 及同日於本院聲
    請羈押之訊問筆錄，係為疲勞訊問，且在警員利誘、詐欺下
    所為，不具證據能力等語。經查：
  (一)被告於100 年10月8 日之警詢筆錄，經本院勘驗後，其內容
    顯示訊問警員多次辱罵被告、並告知被告不坦承，沒人會信
    、至少可以不收押等語，又被告於訊問過程中曾多次打哈欠
    、精神不佳之情況，而訊問之員警均未詢問被告是否須休息
    等情，有本院100 年4 月29日勘驗筆錄1 份附卷可按( 見本
    院卷第49至67頁) ，是足認被告之警詢筆錄確有疲勞訊問之
    情形，則被告之警詢筆錄，依前開規定，自無證據能力。
  (二)又「學理上所謂毒樹果實理論，乃指先前違法取得之證據，
    有如毒樹，本於此而再行取得之證據，即同毒果，為嚴格抑
    止違法偵查作為，原則上絕對排除其證據能力，係英美法制
    理念，我國並未引用。我刑事訴訟法第158 條之4 明定：「
    除法律另有規定外，實施刑事訴訟程序之公務員因違背法定
    程序取得之證據，其有無證據能力之認定，應審酌人權保障
    及公共利益之均衡維護。」是為法益權衡原則，採相對排除
    理論，以兼顧被告合法權益保障與發現真實之刑事訴訟目的
    。是除法律另有特別規定不得為證據，例如同法第100 條之
    1 第2 項、第158 條之2 、第158 條之3 等類者外，先前違
    法取得之證據，應逕依該規定認定其證據能力，固勿論矣！
    其嗣後衍生再行取得之證據，倘仍屬違背程序規定者，亦應
    依上揭規定處理；若為合乎法定程序者，因與先前之違法情
    形，具有前因後果之直接關聯性，則本於實質保護之法理，
    當同有該相對排除規定之適用。惟如後來取得之證據，係由
    於個別獨立之合法偵查作為，既與先前之違法程序不生前因
    後果關係，非惟與上揭毒樹果實理論無關，亦不生應依法益
    權衡原則定其證據能力之問題。」，最高法院著有96年度臺
    上字第4177號判決意旨可資參照。而本院認被告張永慶於本
    院羈押訊問時之供述有證據能力之理由如下：查被告於警詢
    之時間係99年10月8 日上午8 時34分許至同日上午10時3 分
    許、同日上午10時26分許至同日上午10時50分許，有被告之
    警詢筆錄2 份附卷可按( 見警卷第1 至7 頁) ，而被告於本
    院羈押訊問之時間係同日20時50分許，亦有被告該次訊問筆
    錄在卷可憑( 見本院聲羈卷第4 、5 頁) ，足認被告於羈押
    訊問時之供述距其於警詢之供述，已逾約10小時之久；再者
    ，張永慶於本院羈押訊問時之陳述，與先前之警詢陳述程序
    不同，且縱被告於警詢中遭受警察恐嚇或不正訊問等情，然
    因被告於製作該次羈押訊問筆錄時，關於此部分之陳述，已
    不受警詢時遭受警員恐嚇或不正訊問之影響，應係出於自由
    意志所陳述( 詳後述) ，且就其於本院羈押訊問陳述時之外
    部客觀情況觀之，難認仍係基於警詢時不正訊問之延續，揆
    諸上開判決意旨，足認被告於本院羈押訊問時之陳述，並無
    毒樹果實之適用，是以，足證被告於本院羈押訊問時之供述
    ，仍應有證據能力。
二、次按被告以外之人於審判外之陳述，雖不符刑事訴訟法第15
    9 條之1 至第159 條之4 之規定，而經當事人於審判程序同
    意作為證據，法院審酌該言詞陳述或書面陳述作成時之情況
    ，認為適當者，亦得為證據。當事人、代理人或辯護人於法
    院調查證據時，知有第159 條第1 項不得為證據之情形，而
    未於言詞辯論終結前聲明異議者，視為有前項之同意，刑事
    訴訟法第159 條之5 第1 項、第2 項分別定有明文。被告及
    辯護人對於除上開爭執部分外之本判決所引用下列傳聞證據
    ，並未於本院言詞辯論終結前爭執其證據能力，本院復審酌
    該等證據作成時之情況，並無不宜作為證據之情事，且本院
    認為以之作為本件論罪之證據，亦與待證事實具有關聯性，
    是依上開規定，自得為證據。
貳、認定犯罪事實所憑之依據及理由：
一、訊據被告張永慶固不否認其於上揭時間、地點、購入上開扣
    案之愷他命，惟矢口否認有何意圖營利，販賣第三級毒品愷
    他命之犯行，辯稱：伊購買扣案之愷他命，係為供自己施用
    ，因臺中地區缺貨，才會1 次購買大量愷他命備用，且其於
    警詢及羈押時坦認有要販賣扣案之愷他命，係基於想要交保
    ，才會做不實的陳述云云。惟查：
  (一)被告張永慶於99年10月7 日晚間某時，駕駛其所租用之車牌
    號碼1052-ZZ 號自用小客車搭載不知情之何莞倫、林展宇，
    自臺中地區駕車南下，至高雄市○○路某處，與姓名年籍不
    詳綽號「俊哥」之成年男子接洽，並經「俊哥」之介紹與姓
    名年籍不詳之成年男子購買愷他命後，其駕駛上開自用小客
    車與「俊哥」等人，共同前往位於屏東縣高樹鄉○○路某處
    之民宅內，向姓名年籍不詳之刺青成年男子，以每公斤350,
    000 元之價格，販入之第三級毒品愷他命2 大包( 檢驗前淨
    重各為994.9181公克、499.3528公克，檢驗後淨重各為994.
    3544公克、499.3385公克，純質淨重各為723.3055公克、37
    1.5185公克) ，被告張永慶並當場交付525,000 元予上開刺
    青男子後，即駕駛上開自用小客車離去。嗣於99年10月8 日
    凌晨2 時40分許，在位於屏東縣九如鄉○○道三號高速公路
    北向九如匝道391.6 公里處，經警攔查而查獲，並扣得上開
    第三級毒品愷他命2 大包之事實，為被告所不爭執( 見本院
    卷第40頁背面) ，並有新竹市警察局第一分局搜索扣押筆錄
    、扣押物品目錄表各1 份、查扣物品及現場照片14張在卷可
    稽（見警卷第14至17、19至26頁）；另扣案之白色結晶體2
    大包，經送請行政院衛生署草屯療養院( 下稱草屯療養院)
    檢驗，其結果確均為第三級毒品愷他命( 檢驗前淨重各994.
    9181公克、499.3528公克，檢驗後淨重各為994.3544公克、
    499. 3385 公克，純質淨重各為723.3055公克、371.5185公
    克) ，有草屯療養院99年11月26日草療鑑字第0991100152號
    鑑定書1 份附卷可按( 見偵卷字70頁) ，是此部分之事實，
    應堪認定。
  (二)至被告張永慶以上開前詞置辯，是本件所應審究係被告購買
    上開扣案之第三級毒品愷他命，究係僅供自己施用，或係意
    圖營利而販賣第三級毒品。經查：
  1.觀之被告張永慶於檢察官偵訊中係供承：「我有在屏東縣買
    進1 公斤半，總共花525,000 元。我是在高雄市○○路，1
    個叫『俊哥』的人，約在10月8 日凌晨12點見面，『俊哥』
    帶我去屏東，我不知道地址，因為我不是這裡人，約對方1
    個男的。我平常吸K 他命，都是捲香煙摻一點而已。( 檢察
    官問：可見你在販賣，不然你買那麼多做什麼?)我沒有要買
    那麼多，是對方叫我買那麼多。我不是這個意思。」等語(
    見偵卷第25、26頁) ，足見被告於檢察官第一次訊問時( 即
    由警方移送至檢察署) ，其並未坦認購買上開愷他命，有販
    賣第三級毒品之意思；然其於檢察官聲請羈押後，而於本院
    羈押訊問時另供陳：「( 問：對檢察官聲請書所載犯罪事實
    有何意見？) 我購買的數量比較大，因為最近毒品的價格比
    較高，我只是想要多賺錢，想要賺取差價。我有想要賣，所
    以就買毒品進來。( 問：你打算賣給誰？) 還沒有特定對象
    。( 問：既然要結婚了，為何還要販賣毒品？）我就想說要
    結婚了，而且最近臺中是很缺毒品，有時候跟別人拿1 顆就
    要1,000 元。」等語( 見本院聲羈卷第4 、5 頁) ，顯見被
    告於本院羈押訊問中，卻又坦認其購買上開愷他命，係意圖
    要販賣，轉取差價等情，基上以觀，足徵被告於檢察官訊問
    時已否認有販賣第三級毒品，則其於本院羈押訊問時卻又坦
    認其有意圖販賣毒品之犯行，此顯與被告辯稱其因為想要拼
    交保，才會依警詢筆錄所述，坦認有販賣毒品之意圖等語，
    顯不相符，況果如被告一意想要交保，則應自始至終均坦認
    有販賣毒品之意圖，然衡以其於檢察官訊問及羈押訊問所述
    ，顯非一致等情，堪認被告上開所述，並非可採。再者，被
    告亦自承其知道販毒是重罪( 見本院卷第105 頁背面) ，而
    其於本院羈押訊問時，仍願意承認販毒之犯行，則其日後顯
    因此須受長期有期徒刑之執行，而被告辯稱僅因為想交保而
    為上開重罪之認罪，致其陷於受重罪論處及執行之可能，顯
    與常情有違。綜上觀之，本院認被告於本院羈押訊問時所為
    之供述，難認仍係基於警詢時疲勞訊問之延續，從而，足證
    被告於本院羈押訊問時所為之供述，應係事實，益徵被告上
    開所辯，顯係事後卸責之詞，無足為採。。
  2.再查，扣案之愷他命高達1494.2709 公克(994.9181 公克＋
    499.3528公克＝1494.2709 公克) ，亦有前開鑑定書1 份附
    卷可按，而被告於警詢中自承其每日施用約5 公克之愷他命
    等語( 見警卷第4 頁) ，又其於本院審理中辯稱其每日約施
    用10至20公克左右等語( 見本院卷第106 頁背面) ，則被告
    就其每日施用愷他命之數量之陳述，前後不一，則被告此部
    份之陳述，是否屬實，顯有可疑之處。縱依被告所述每日施
    用約10至20公克乙情，然觀之愷他命係屬中樞神經抑制劑，
    如以肌肉注射給藥之方式則約6.5-13mg/kg ，一般濫用者吸
    入劑量為15-200mg，肌肉注射約25-125mg，口服者為75-300
    mg，致死劑量曾有靜脈注射或肌肉注射900-1,000mg 而致死
    之病例發生等語，有行政院衛生署管制藥品管理局( 下稱藥
    品管理局)94 年3 月3 日管檢字第09400016號函1 份附卷可
    參( 見本院卷第109 至112 頁) ，是以，參之前開藥品管理
    局之函文，再佐以被告供陳其係將愷他命摻入香菸施用等情
    ( 見偵卷第25頁) ，則堪認被告所供稱其每日施用愷他命之
    劑量，已達一般濫用者施用數量之100 至200 倍之多，而衡
    情一般施用者，不可能每日均施用人體所能承受之最大劑量
    ，況被告上開施用劑量亦已達可能致死之程度；再者，又縱
    如被告於警詢中所述每日施用約5 公克等節，則依扣案之愷
    他命數量，應可供被告施用約300 日，若依被告所述原本只
    想要購買1 顆( 即1 公斤) ，則以該等愷他命之數量亦可供
    被告施用約200 日，惟以處於臺灣地區氣候潮濕，物質容易
    潮解變質之環境，愷他命更有因存放過久受潮變質可能，基
    此觀之，被告1 次購入扣案多達1,494 公克餘之愷他命，其
    數量顯除已逾一般施用毒品者之合理持有量，縱依被告於警
    詢中所述每日施用愷他命之數量，則其所購入之愷他命數量
    可供自己施用達200 至300 日，已如前述，然被告竟甘冒長
    期存放受潮變質或遭查獲沒收之風險，耗費鉅資購入本件具
    相當數量之愷他命，事非尋常，足認被告一次購入上開數量
    之愷他命，應係出於營利意圖，從而，足徵被告上開所辯，
    要無可採。
  3.另參以販賣毒品係違法行為，非可公然為之，亦無公定之價
    格，無論瓶裝或紙包，均可任意分裝增減分量，且其純度亦
    可因摻雜其他物品而有不同。而每次買賣之價差，亦隨時依
    雙方資力、關係之深淺、需求之數量、來源是否充裕、販賣
    者是否渴求資金、查緝是否嚴緊、購買者被查獲時供述購買
    對象之風險評估等，而異其標準，非可一概而論。販賣之利
    得除經坦承及價量俱臻明確外，委難察得實情。販賣之人從
    價差或量差中牟利方式雖異，但其圖利之非法販賣行為則一
    。況販賣愷他命，事涉重罪，苟無利潤可圖，殊無任意將愷
    他命讓與他人之可能，衡情被告1 次以鉅資販入扣案之愷他
    命，顯有利潤可賺，且於販入後再以小盤之價格出售以圖厚
    利。是足見被告所為係販入第三級毒品愷他命伺機出售，其
    有藉此販賣圖利之意，至為明確。
  4.綜上所述，被告意圖營利而販入第三級毒品愷他命之犯行，
    應堪認定，被告上開所辯，委無可採。
三、按愷他命係毒品危害防制條例第2 條第2 項第3 款所稱之第
    三級毒品，依法不得非法持有、販賣。又所謂販賣毒品行為
    ，不以販入後復行賣出為必要，只要意圖營利，而有販入或
    賣出二者其一之行為，即足構成，行為人持有第三級毒品，
    有以主觀上營利賣售意圖而販入第三級毒品，其雖未及賣出
    ，仍應論以販賣第三級毒品既遂罪責；而同條例第5 條之意
    圖販賣而持有毒品罪，係指基於販賣以外之其他原因而持有
    ，嗣始起意售賣者而言。因此，行為人所持有之毒品，若係
    以售賣營利之意圖而販入者，其雖未及賣出，仍應論以販賣
    毒品既遂罪責；而若行為人持有之毒品，非以售賣營利之意
    圖而販入，或因其他原因而持有，嗣方起意圖利售賣，著手
    於販賣行為未及賣出，即應成立販賣毒品未遂罪責；僅於行
    為人所持有之毒品，非以售賣營利之意圖而販入，或因其他
    原因而持有，嗣起意圖利售賣，尚未著手於賣出行為者，始
    成立意圖販賣而持有毒品罪責（最高法院著有67年度臺上字
    第2500號判例、90年度臺上字第1898號、90年度臺上字第20
    46號決意旨可資為參）。是核被告張永慶所為，係以營利意
    圖而販入第三級毒品愷他命，雖未及賣出，仍係犯毒品危害
    防制條例第4 條第3 項之販賣第三級毒品罪。又被告有如前
    揭事實欄所載有期徒刑執行完畢之前科紀錄，有臺灣高等法
    院被告前案紀錄表1 份附卷可查，其於有期徒刑之執行完畢
    後，5 年以內故意再犯本件有期徒刑以上之罪，為累犯，應
    依刑法第47條第1 項之規定，加重其刑。爰審酌被告無視於
    國家對於杜絕毒品犯罪之禁令，竟意圖販售牟利，而販入數
    量可觀之愷他命，危害國人健康之威脅非輕，不僅助長毒品
    氾濫，尤足以衍生其他犯罪，嚴重危害我國社會治安，惡性
    非輕，且其於本院審理中翻異其詞，飾詞否認有何販毒犯行
    ，難認有悔意，惟念及其販入上開愷他命後尚未及賣出即遭
    查獲，並未實際獲得金錢利益，本件毒品亦未因此流入市面
    ，危害幸無具體發生而致蔓延，暨衡及其犯罪動機、目的、
    手段、智識程度、生活狀況、素行及其所販入毒品之數量等
    一切情狀，量處如主文所示之刑。至檢察官雖具體求處有期
    徒刑8 年，惟本院審酌上揭諸情，認本件上開所量處之刑，
    應屬適當，附此敘明。
四、沒收：
    按毒品危害防制條例第18條第1 項前段所定應予沒收銷燬之
    毒品，以經查獲之第一、二級毒品為限，而毒品依其成癮性
    、濫用性及對社會危害性，共分為四級，上開條例並就製造
    、運輸、販賣、意圖販賣而持有、以非法方法使人施用、引
    誘他人施用及轉讓不同等級之毒品等行為，分別定其處罰，
    至施用或持有第三、四級毒品，因其可罰性較低，除持有第
    三、四級毒品純質淨重20公克以上者，依98年5 月20日修正
    公布之毒品危害防制條例第11條第5 項、第6 項之規定應處
    以刑責以外，其餘情形未設處罰之規定。然鑑於第三、四級
    毒品均係管製藥品，特於同條例第11條之1 明定無正當理由
    ，不得擅自持有，另同條例第18條第1 項後段則規定查獲之
    第三、四級毒品，無正當理由而擅自持有者，沒入銷燬之。
    從而，依同條例第18條第1 項後段應沒入銷燬之毒品，專指
    查獲施用或持有之第三、四級毒品未達純質淨重20公克以上
    而言；倘係查獲製造、運輸、販賣、意圖販賣而持有、以非
    法方法使人施用、引誘他人施用、轉讓第三、四級毒品或持
    有純質淨重20公克以上第三、四級毒品，既屬同條例相關法
    條明文規定處罰之犯罪行為，即非該條項應依行政程序沒入
    銷燬之範圍。又同條例第19條第1 項所定「供犯罪所用或因
    犯罪所得之物」，係指犯第4 條至第9 條、第12條、第13條
    或第14條第1 項、第2 項之罪所用或所得之物，不包括毒品
    本身在內，尚不得援引為沒收第三、四級毒品之依據。再同
    條例對於查獲之製造、運輸、販賣、意圖販賣而持有、以非
    法方法使人施用、引誘他人施用、轉讓第三、四級毒品及持
    有純質淨重20公克以上第三、四級毒品之沒收，並無特別規
    定，如其行為已構成犯罪，則該毒品即屬不受法律保護之違
    禁物，應回歸刑法之適用，依刑法第38條第1 項第1 款之規
    定宣告沒收（最高法院著有96年度臺上字第727 號、96年度
    臺上字第728 號判決可資參照）。
  (一)扣案之白色結晶2 大包，經送請草屯療養院檢驗，其結果確
    均為第三級毒品愷他命( 檢驗前淨重各994.9181公克、499.
    3528公克，檢驗後淨重各為994.3544公克、499.3385公克，
    純質淨重各為723.3055公克、371.5185公克) ，已如前述，
    係被告張永慶所持有之違禁物，且係供被告為本件販賣第三
    級毒品預備犯罪所用之物，業經本院審認如前，揆諸上開說
    明，自應依刑法第38條第1 項第1 款之規定，宣告沒收之；
    又包裹上開愷他命之包裝袋2 個，均係用於防止愷他命裸露
    、潮濕，便於攜帶、持有，衡情該包裝袋均應有極微量之愷
    他命毒品殘留而無法析離，亦無析離之必要，應整體視為第
    三級毒品愷他命，一併宣告沒收之。至上開經送驗耗損之第
    三級毒品愷他命部分，既業已滅失，自無庸為沒收之諭知，
    附此敘明。
  (二)至扣案之香煙5 支，經送請草屯療養院檢驗，其結果固均呈
    有第三級毒品愷他命陽性反應，有草屯療養院99年11月22日
    草療鑑字第0991000221號鑑定書1 份附卷可按( 見偵卷第72
    、73頁) ，且均為被告所有，然該等香菸係供被告施用第三
    級毒品愷他命所用之物，業據被告於本院審理中陳明在卷(
    見本院卷第104 頁背面) ，本院復認無其他證據足資認定該
    等香菸與被告本件所犯有涉，本院自無從為沒收之諭知，併
    予敘明。
  (三)另扣案之手機1 支( 門號0000000000號，含SIM 卡1 張) 雖
    亦係被告所有，然係供被告與朋友及工作聯絡所用，亦據被
    告於本院審理中供陳甚明( 見本院卷第104 頁背面) ，又本
    院亦認無其他證據足資證明該手機與被告本件所為販賣毒品
    犯行有涉，本院自無庸諭知沒收，併此敘明。
據上論斷，應依刑事訴訟法第299 條第1 項前段，毒品危害防制
條例第4 條第3項，刑法第11條前段、第47條第1 項、第38條第1
項第1 款，判決如主文。
本案經檢察官王光傑到庭執行職務。
中    華    民    國   100    年    10    月    31    日
                 刑事第三庭    審判長法  官  楊宗翰
                                     法  官  黃姿育
                                     法  官  許瑜容
如不服本判決，應於收受本判決送達後10日內向本院提出上訴書
狀，其未敘述上訴理由者，並得於上訴期間屆滿後20日內向本院
補提理由書狀（均須按他造當事人之人數附繕本）「切勿逕送上
級法院」。
以上正本證明與原本無異。
中    華    民    國   100    年    10    月    31    日
                                     書記官  龔惠婷
附錄本判決論罪科刑法條全文
毒品危害防制條例第4條
製造、運輸、販賣第一級毒品者，處死刑或無期徒刑；處無期徒
刑者，得併科新臺幣2 千萬元以下罰金。
製造、運輸、販賣第二級毒品者，處無期徒刑或7 年以上有期徒
刑，得併科新臺幣1 千萬元以下罰金。
製造、運輸、販賣第三級毒品者，處5 年以上有期徒刑，得併科
新臺幣7 百萬元以下罰金。
製造、運輸、販賣第四級毒品者，處3 年以上10年以下有期徒刑
，得併科新臺幣3 百萬元以下罰金。
製造、運輸、販賣專供製造或施用毒品之器具者，處1 年以上7
年以下有期徒刑，得併科新臺幣1 百萬元以下罰金。
前五項之未遂犯罰之。